【裁判字號】    97,易,1242
【裁判日期】    970522
【裁判案由】    著作權法
【裁判全文】
臺灣板橋地方法院刑事判決              97年度易字第1242號
公  訴  人  臺灣板橋地方法院檢察署檢察官
被      告  丙○○
上列被告因著作權法案件，經檢察官提起公訴（97年度偵字第60
95號），本院以簡式審判程序審理，判決如下：
    主  文
丙○○犯著作權法第九十一條之一第三項之散布侵害著作財產權
之光碟罪，累犯，處有期徒刑伍月，如易科罰金，以新臺幣壹仟
元折算壹日。
附表所示之物，均沒收之。
    事實及理由
一、本件係依刑事訴訟法第273 條之1 第1 項規定，以簡式審判
    程序審理判決，合先說明。
二、核被告丙○○所為，係犯著作權法第91條之1 第3 項、第2
    項之罪。又查被告因一時貪念，而為本件犯行，固屬非是，
    然被告於事後已賠償被害人之損害，與之成立民事和解，被
    害人亦表示宥恕息訟不予以追究本意而於偵查中求為緩起訴
    之處分等在卷，有告訴人聲請書暨雙方之和解書在卷可按（
    見偵查卷第65、66頁），被告本件所犯之罪法定本刑為6 月
    以上5 年以下有期徒刑，於依累犯規定加重其刑後，被告即
    無得為易科罰金之機會，綜合全情，侵害法益非鉅，衡酌其
    犯罪情狀尚屬輕微，縱宣告法定最低度刑期，猶嫌過重，在
    客觀上足堪憫恕，顯非不足以引起一般人之同情，爰依刑法
    第59條規定減輕其刑，並依法先加後減之。又被告有如起訴
    書所述前案，並經執行完畢，有本院97年5 月7 日查析之臺
    灣高等法院被告前案紀錄表在卷可稽，其於有期徒刑執行完
    畢後之5 年以內，再故意犯本件有期徒刑以上之罪，為累犯
    ，應依法加重其刑。茲審酌被告犯罪動機、目的、手段、所
    生危害及犯罪後態度，並兼衡公訴人請求為審酌被告犯後坦
    承犯行，並與告訴人達成和解，犯後態度良好，且所販售之
    價格及數量均非甚鉅，危害較輕，從輕量刑，以勵自新等綜
    合一切情狀，酌情量處如主文所示之刑，並諭知易科罰金之
    折算標準。附表所示之物，應依著作權法第98條但書規定，
    不問屬於犯人與否，均宣告沒收之。
據上論斷，應依刑事訴訟法第273 條之1 第1 項、第299 條第1
項前段、第310 條之2 、第454 條第2 項，著作權法第91條之1
第3 項、第2 項、第98條但書，刑法第11條前段、第59條、第47
條第1 項、第41條第1 項前段，判決如主文。
本案經檢察官吳文正到庭執行職務。
中    華    民    國    97    年    5     月    22    日
                        刑事第5 庭法  官  黎錦福
上列正本證明與原本無異。
如不服本判決，應於判決送達後10日內敘明上訴理由，向本院提
出上訴狀（應附繕本），上訴於臺灣高等法院。
                                  書記官  蔡麗春
中    華    民    國    97    年    5     月    22    日
附表：
    盜版視聽著作光碟片6 套（共計49片）。
附錄本案論罪科刑法條全文：
著作權法第91條之1第2項、第3項
明知係侵害著作財產權之重製物而散布或意圖散布而公開陳列或
持有者，處三年以下有期徒刑，得併科新臺幣七萬元以上七十五
萬元以下罰金。
犯前項之罪，其重製物為光碟者，處六月以上三年以下有期徒刑
，得併科新臺幣二十萬元以上二百萬元以下罰金。但違反第八十
七條第四款規定輸入之光碟，不在此限。
........................................................
附件：
臺灣板橋地方法院檢察署檢察官起訴書
                                      97年度偵字第6095號
    被      告  丙○○  女  27歲（民國○○年○月○○日生）
                        住臺北縣三重市○○路○段144巷34號
                        6樓
                        身分證統一編號：Ｚ000000000號
上列被告因違反著作權法案件，業經偵查終結，認應提起公訴，
茲將犯罪事實及證據並所犯法條分敘如下：
        犯  罪  事  實
一、丙○○前於民國92年間，因違反著作權法案件，經臺灣板橋
    地方法院以93年度簡字第996號判處有期徒刑5月確定，並於
    93年 6月25日易科罰金執行完畢，詎其猶不知悔悟，明知日
    劇「全面通緝」（又名：「逃亡者」）、「老公當家」、「
    水男孩」、「黃金保齡球」、「名牌愛情」、「愛情革命」
    等視聽著作，係日本東京放送系統股份有限公司（下稱東京
    放送公司）等著作權人享有著作財產權之視聽著作，其中「
    全面通緝」之視聽著作，並經東京放送公司授權極光數位影
    音有限公司專屬授權予基本國際股份有限公司（下稱基本國
    際公司），而由基本國際公司享有在臺灣地區之發行權、重
    製權及出租權等著作財產權，非經前揭前揭著作財產權人之
    同意或授權，不得擅自重製或以移轉所有權之方式散布其著
    作，亦不得明知係侵害前揭著作財產權人之重製物而散布。
    詎丙○○明知其於不詳時日，在網路及不詳夜市，以1套（8
    片或9片）影音光碟約新臺幣（下同）250元之代價，向真實
    姓名年籍不詳之人購入上開「全面通緝」等 6套視聽著作之
    光碟共計49片，均係未經前開著作財產權人授權或同意，擅
    自於不詳時地重製而侵害著作財產權人權利之盜版光碟，仍
    自96年11月28日17時35分起，在臺北縣三重市○○路○段144
    巷34號 6樓之住處，利用電腦網路設備連結至網際網路，並
    以「eva0000000」之帳號，登入「雅虎奇摩」拍賣網站，刊
    登以400元（含運費50元）之價格，販售前開6套光碟予不特
    定人之訊息，並以「eva0000000@yahoo. com.tw」電子郵件
    聯絡得標者，嗣得標者將款項匯入其不知情之友人陳虹儒所
    有之臺灣郵政股份有限公司帳號0000000000000000號之帳戶
    後，丙○○再以郵寄之方式，散布上開未經著作財產權人同
    意重製而侵害他人著作財產權之影音光碟片予得標者，藉資
    牟利。嗣經基本公司專員乙○○於96年12月 6日22時55分許
    ，在「雅虎奇摩」拍賣網站，向丙○○購得上開違法重製視
    聽著作光碟片6套後，持向警方報案處理，並經警方於96 年
    12月29日15時24分許，通知丙○○到案說明，而查知上情，
    並扣得上開未經著作權人授權或同意擅自重製之視聽著作光
    碟片6套（共計49片）。
二、案經基本公司訴由臺北縣政府警察局永和分局報告偵辦。
        證據並所犯法條
一、上揭犯罪事實，業經被告丙○○迭於警詢及本署偵查中坦承
    不諱，核與告訴代理人乙○○於警詢中指訴之情節大致相符
    ，並有本署勘驗筆錄1 紙附卷可稽，及上開光碟扣案可資佐
    證，被告自白核與事實相符，其犯嫌堪予認定。
二、證據清單
 ┌──┬───────────┬───────────┐
 │編號│    證  據  方  法    │    待  證  事  實    │
 ├──┼───────────┼───────────┤
 │ 01 │被告丙○○於警詢及本署│全部犯罪事實          │
 │    │偵查中之自白          │                      │
 ├──┼───────────┼───────────┤
 │ 02 │告訴代理人乙○○於警詢│全部犯罪事實          │
 │    │之指訴                │                      │
 ├──┼───────────┼───────────┤
 │ 03 │雅虎奇摩拍賣網站拍賣網│上開光碟係前開著作財產│
 │    │頁、錄影帶授權合約書、│權人享有著作財產權之視│
 │    │獨家總代理合約書、錄影│聽著作之事實          │
 │    │節目審查合格證明書、臺│                      │
 │    │北市政府營利事業登記證│                      │
 │    │各 1份                │                      │
 ├──┼───────────┼───────────┤
 │ 04 │扣案上開未經著作權人授│扣案光碟均未以彩色印刷│
 │    │權或同意擅自重製而侵害│，僅係以電腦列印片名、│
 │    │他人著作財產權之光碟片│集數，黏貼於光碟片上，│
 │    │6 套（49片）及勘驗筆錄│外觀上一望即知係自行重│
 │    │1紙                   │製之盜版光碟          │
 ├──┼───────────┼───────────┤
 │ 05 │本署刑案資料查註紀錄表│被告前有如犯罪事實欄所│
 │    │1份                   │述之犯罪科刑暨執行紀錄│
 │    │                      │之事實                │
 └──┴───────────┴───────────┘
三、核被告所為，係違反著作權法第91條之1 第3項、第2項之明
    知係侵害著作財產權重製物而散布罪嫌。被告前有如犯罪事
    實欄所述犯罪科刑暨執行紀錄，有本署刑案資料查註紀錄表
    1份在卷可稽，其受有期徒刑之執行完畢後，5年以內故意再
    犯本件有期徒刑以上之罪，為累犯，請依刑法第47條之規定
    加重其刑。請審酌被告犯後坦承犯行，並與告訴人達成和解
    ，犯後態度良好，且所販售之價格及數量均非甚鉅，危害較
    輕等情，從輕量刑，以勵自新。至扣案重製光碟片49片，請
    依同法第98條之規定宣告沒收。
四、依刑事訴訟法第251條第1項規定提起公訴。
    此    致
臺灣板橋地方法院
中    華    民    國    97    年     4    月     3    日
                              檢察官  甲○○
上正本證明與原本無異。
中    華    民    國    97    年    4     月    10    日
                              書記官
附錄本案論罪科刑法條全文
著作權法第91條之1
擅自以移轉所有權之方法散布著作原件或其重製物而侵害他人之
著作財產權者，處3 年以下有期徒刑、拘役，或科或併科新臺幣
五十萬元以下罰金。
明知係侵害著作財產權之重製物而散布或意圖散布而公開陳列或
持有者，處3年以下有期徒刑，得併科新臺幣7萬元以上75萬元以
下罰金。
犯前項之罪，其重製物為光碟者，處6月以上3年以下有期徒刑，
得併科新臺幣20萬元以上2百萬元以下罰金。但違反第87條第4款
規定輸入之光碟，不在此限。
犯前二項之罪，經供出其物品來源，因而破獲者，得減輕其刑。


司法院資訊處製作；財團法人民間司法改革基金會備份。
